【裁判字號】    89,上訴,671
【裁判日期】    890105
【裁判案由】    毒品危害防制條例
【裁判全文】
臺灣高等法院刑事判決                            八十九年度上訴字第六七一號
    上  訴  人
    即  被  告  己○○
    指定辯護人  丁○○
右上訴人因毒品危害防制條例案件，不服臺灣士林地方法院八十八年度訴字第六三六
號，中華民國八十九年一月五日第一審判決（起訴案號：臺灣士林地方法院檢察署八
十八年度偵字第九七三七號）提起上訴，本院判決如左：
    主  文
上訴駁回。
    事  實
一、己○○前有多次違反麻醉藥品管理條例、藥事法前科，其中於民國八十二年間因
    違反藥事法等案件，經臺灣高等法院判處有期徒刑二年確定，於八十三年八月一
    日假釋，於八十四年四月二十日縮刑期滿執行完畢，竟不知悔改，又基於概括犯
    意，於八十八年八月間（起訴書誤為八十八年八月下旬至同年九月止），在台北
    市區某處，無償轉讓安非他命二次予丙○○及乙○○夫妻施用。復基於意圖營利
    之概括犯意，以0000000000號行動電話為聯絡工具，先於八十八年
    八、九月間，販賣各新台幣（下同）一千元之安非他命予乙○○二次（尚未收受
    款項），次於同年九月十九日前之九月間某二日及九月十九日，在台北市北投區
    明德國小前等地，交付各一千元之安非他命予丙○○三次，並收受款項。嗣於同
    年九月二十二日晚上約六時三十分許，甲○○因欲與其妹乙○○夫妻各出五百元
    合資購買安非他命施用，而以上開行動電話與己○○聯絡，己○○旋於同日晚八
    時許，將一千元之安非他命送至乙○○及丙○○位於台北市○○路一八八巷十弄
    三號一樓住處交付予乙○○，並收受一千元款項。於同日晚八時三十分許，為警
    持搜索票至上址搜索而查獲，並扣得安非他命三包（總淨重０．五０四六公克，
    取０．００六八公克鑑驗，餘０．四九七八公克）、己○○收受之販賣安非他命
    所得一千元，暨因其友人王德生於不詳時日寄放而持有之海洛因二小包總淨重０
    ．三一公克。
二、案經台北縣警察局中和分局報告台灣士林地方法院檢察署檢察官偵查起訴及移送
    併案審理。
    理  由
一、訊據被告己○○矢口否認有販賣及轉讓安非他命之犯行。辯稱：那是我們一起出
    資買回來吸食的等語云云。惟查右開被告販賣及轉讓安非他命之事實，業據證人
    甲○○於警訊、偵查及原審調查時證述：安非他命向己○○買的，其電話係00
    00000000號，只向被告買過一次一千元一小包，係以00000000
    號打被告上開行動電話聯絡，被告送來時，由乙○○收，該次我與丙○○各出五
    百元，錢已給被告。昨晚（即八十八年九月二十二日）有打000000000
    0號之電話，接電話者即為被告等語。證人丙○○於警訊及偵查中調查時陳稱：
    查獲之安非他命乃警員查獲前三十分鐘，己○○及甲○○遺留的。於八十八年九
    月份，向被告買過三次，約一千元一公克之安非他命，最後一次係八十八年九月
    十九日凌晨二時許，被告在台北市北投區明德國小交付。被告綽號英雄（實或為
    閩南語「永祥」之諧音）。查獲之安非他命及海洛因均被告拿來的。我曾和乙○○一起向被告及甲○○要安非他命來吸，共要過五、六次。警訊未遭刑求等語。
    而證人乙○○則於警訊及偵查中證稱：安非他命向綽號「英雄」者買，買過二次
    ，各一千元，尚未付款。「英雄」就是被告，均打他0000000000號之
    電話和他聯絡，被告經常換電話號碼。與被告係朋友關係，無仇恨。被告今（即
    為警查獲日）至我住處乃因甲○○打0000000000號電話給被告，被告
    送一公克安非他命來，交給我。於八月間，向「英雄」要過二次安非他命給丙○○用。二十二日晚，被告拿一包安非他命來，有將一千元給被告等語。此外扣案
    之顆粒三袋，經送請憲兵司令部刑事鑑識中心鑑驗結果，確含有甲基安非他命成
    份，此有該中心八十八年十月八日八八綱得字第一三七０八號鑑驗通知書可稽，
    至甲○○於八十八年九月二十二日撥打被告上開行動電話稱：你那硬的拿一個過
    來等語，而「硬的」拿一個過來，是指要買一千元安非他命之意等情，已據證人
    甲○○證述甚詳，並有監聽筆錄一份附卷可資佐證。又查販賣安非他命所觸犯罪
    名之法定本刑為無期徒刑或七年以上有期徒刑，其刑度甚重，被告為社會上共同
    生活之人就販賣安非他命法科以重刑度，自知之甚稔，參以其自承：八十八年七
    、八月間幫家人賣菜，月有一、二萬元可用等語，所得非豐，暨佐以其需常更換
    行動電話門號，花費非輕，且於接獲丙○○等人買安非他命之電話後，不辭勞苦
    ，旋送至丙○○住處或附近，核諸常情，其如無利可圖，豈有甘冒重典販售安非
    他命及專程送達丙○○處之可能，據此堪認被告售賣安非他命應在意圖營利，堪
    認被告有轉讓及販賣安非他命之犯行無訛。至被告轉讓安非他命予丙○○及乙○○之次數及時間，因林、李二人於原審及本院調查時均迴護被告，證稱：未向被
    告要過安非他命云云，致原審無法查得轉讓之次數及時間，然依上述證人丙○○
    稱：向被告及甲○○共要過五、六次安非他命云云，無從得悉被告給過之次數，
    而參以證人乙○○偵查中稱：於八月間向被告要過二次安非他命給丙○○使用之
    語，以最有利於被告之原則，本院認被告於八月間，計轉讓丙○○及乙○○二次
    。再查雖被告辯稱：0000000000號之電話早就遺失，九月二十二日未
    曾接獲甲○○之來電云云，證人乙○○於原審亦證稱：雖有請甲○○撥0000
    000000號之電話買安非他命，但接電話者非被告云云，然查被告曾使用0
    000000000號行動電話，且被告經常更換行動電話號碼，暨九月二十二
    日接電話者即為被告等情，業分據證人乙○○於警訊、證人甲○○於警訊、偵查
    及原審調查時述明，是被告辯稱該電話遺失、未曾接到甲○○來電云云，及證人
    甲○○於原審審理時證稱接電話者非被告云云，顯分別為卸責及迴護之詞，不足
    採信。綜上所述，堪認被告有販賣及轉讓安非他命之犯行無訛，被告前所辯及證
    人甲○○及丙○○於原審及本院調查時所供，均與事實不符，洵無足採。被告販
    賣及轉讓安非他命之犯行，俱堪認定。
二、核被告販賣安非他命予丙○○等人部分，係犯毒品危害防制條例第四條第二項之
    販賣第二級毒品罪；轉讓安非他命予丙○○及乙○○部分，係犯同條例第八條第
    二項之轉讓第二級毒品罪；被告販賣及轉讓安非他命前後非法持有安非他命之低
    度行為，當為其販賣及轉讓安非他命之高度行為所吸收，均不另論罪。其先後數
    次販賣及轉讓安非他命之犯行，均時間緊接，犯罪構成要件相同，顯均係基於概
    括之犯意反覆為之，均為連續犯，應均依刑法第五十六條規定各以一罪論，並均
    加重其刑，至販賣罪法定本刑無期徒刑部分，依法不得加重。被告前有事實欄所
    述之犯罪科刑執行情形，有本院被告全國前案紀錄表在卷可稽，其受有期徒刑之
    執行完畢後，五年以內再犯有期徒刑以上之罪，為累犯，應各依刑法第四十七條
    規定加重其刑，就販賣及轉讓部分並依法遞加重，至販賣罪法定本刑無期徒刑部
    分，依法不得加重。被告所犯上開二罪，犯意各別，應分論併罰。
三、原審因依毒品危害防制條例第四條第二項、第八條第二項、第十八條第一項前段
    、第十九條第一項、刑法第十一條、第五十六條、第四十七條、第五十一條第五
    款之規定，並審酌被告販賣毒品安非他命牟利，影響國民健康甚鉅，及其各犯罪
    之手段、目的、販賣及轉讓安非他命之次數、所得之利益暨犯罪後態度等一切情
    狀，以被告己○○連續販賣第二級毒品，累犯，處有期徒刑七年三月，扣案之一
    千元沒收，第二級毒品安非他命三包（驗餘淨重０點四九七八公克）沒收銷燬之
    ，販賣第二級毒品未扣案之所得三千元沒收之，如全部或一部不能沒收時，以其
    財產抵償之；又連續轉讓第二級毒品，累犯，處有期徒刑七月；並與已判決確定
    之持有第一級毒品，累犯，處有期徒刑三月，扣案之第一級毒品海洛因二包淨重
    ０點三一公克沒收銷燬之；定執行刑為有期徒刑七年十月，扣案之一千元沒收，
    第二級毒品安非他命三包（驗餘淨重０點四九七八公克）沒收銷燬之，販賣第二
    級毒品未扣案之所得三千元沒收之，如全部或一部不能沒收時，以其財產抵償之
    ；並就扣案如事實欄所示之安非他命三包（總淨重０．五０四六公克，取０．０
    ０六八公克鑑驗，餘０．四九七八公克）及海洛因二包０．三一公克，為毒品，
    應依毒品危害防制條例第十八條第一項前段之規定於被告犯罪之主刑項下宣告沒
    收並銷燬之。安非他命鑑析用罄部分，堪認業已滅失，爰不另諭知沒收銷燬。另
    被告販賣毒品所得四千元（賣丙○○三次各一千元，及查獲日賣甲○○一次一千
    元，至賣乙○○之二次各一千元部分，因乙○○尚未給付，尚難認其所得），則
    依毒品危害防制條例第十九條第一項沒收之，除扣案被告查獲日販毒所得之一千
    元外，餘未扣案之三千元如全部或一部不能沒收時，以其財產抵償之。至扣自被
    告之其餘三萬六千元，並無證據證明為犯罪所得，自無法諭知沒收，另扣案之吸
    食器等物與本案犯罪無涉，同無從諭知沒收。其認事用法，洵無違誤，量刑亦屬
    妥適，被告上訴否認有販賣及轉讓安非他命之犯行，顯無理由，其上訴應予駁回
    。
四、（一）、公訴意旨另認被告尚轉讓安非他命予甲○○，及販賣安非他命予其他不
    詳姓氏之人施用。惟查此俱為被告否認，質之證人甲○○亦稱：除查獲日向被告
    買一次安非他命外，被告未曾給過其安非他命等語，此外卷內亦無被告尚販賣安
    非他命予其他不詳人士之證據，公訴人認定之上開犯罪事實，並無證據足採，應
    為其無罪之判決，惟因公訴人認此與前開已起訴並經論罪科刑部分，有連續犯裁
    判上一罪關係，爰不另為無罪之諭知；（二）、台灣士林地方法院檢察署檢察官
    八十九年度偵字第二九七０號移送併辦意旨另以：被告己○○自八十八年初起至
    八十八年六月二日晚上十一時許，在不詳處所，多次非法販賣安非他命予戊○○
    ，因認被告此部分所為，亦係犯毒品危害防制條例第四條第二項之販賣第二級毒
    品罪云云；惟經訊據被告己○○堅決否認有此部分之犯行，證人戊○○迭經本院
    合法傳喚，無正當理由，亦未到庭，至無從為進一步查考，此外又查無任何證據
    ，足資證明被告有此部分之犯罪，自應為其無罪之判決，惟因公訴人認此與前開
    已起訴並經論罪科刑部分，有連續犯裁判上一罪關係，爰不另為無罪之諭知。
據上論斷，應依刑事訴訟法第三百六十八條，判決如主文。
本案經檢察官郭啟東到庭執行職務。
中    華    民    國    八十九    年      九        月      十一        日
                              臺灣高等法院刑事第二十一庭
                                  審判長法  官  葉騰  瑞
                                        法  官  黃  國  忠
                                        法  官  江  國  華
右正本證明與原本無異。
如不服本判決應於收受送達後十日內向本院提出上訴書狀，其未敘述上訴之理由者並
得於提起上訴後十日內向本院補提理由書（均須按他造當事人之人數附繕本）。
                                        書記官  吳  碧  玲
中    華    民    國    八十九    年      九        月      十八        日
附錄：本案論罪科刑法條全文
毒品危害防制條例第四條第二項：
  製造、運輸、販賣第二級毒品者，處無期徒刑或七年以上有期徒刑，得併科新臺幣
  七百萬元以下罰金。
第八條第二項：
  轉讓第二級毒品者，處六月以上五年以下有期徒刑，得併科新臺幣七十萬元以下罰
  金。


司法院資訊處製作；財團法人民間司法改革基金會備份。
